臺灣板橋地方法院刑事判決　　　　　　　 94年度訴字第465號
公　訴　人　臺灣板橋地方法院檢察署檢察官
被　　　告　甲○○
　　　　　　　　　　〔另案在臺灣桃園監獄執行中〕
指定辯護人　本院公設辯護人　乙○○
上列被告因違反槍砲彈藥刀械管制條例案，經檢察官提起公訴〔
９４年度偵字第５６７號、９４年度偵字第５６８號〕。本院判
決如下：
    主  文
甲○○未經許可，持有可發射子彈具有殺傷力之改造手槍，處有
期徒刑壹年貳月，併科罰金新臺幣陸萬元，併科之罰金如易服勞
役，以銀元參佰元即新臺幣玖佰元折算壹日。
扣案如附表壹編號一所示改造手槍壹枝、編號二所示土造子彈貳
顆，均沒收。
    事  實
甲、甲○○明知槍砲彈藥刀械管制條例定義之槍砲、彈藥，非經
    中央主管機關許可，不得製造、販賣、運輸、轉讓、出租、
    出借、持有、寄藏或陳列，竟未經許可，自民國〔下同〕９
    ３年７月間某日起，無故持有附表壹編號一所示改造手槍壹
    枝、編號二所示土造子彈參顆、編號三所示土造子彈壹顆。
    嗣於９３年８月１０日上午１１時許，經警在臺北縣新莊市
    ○○○路３１３號７樓之１甲○○住處查獲，並扣得上列槍
    、彈〔詳如附表壹〕。
乙、案經臺北縣政府警察局板橋分局報請臺灣板橋地方法院檢察
    署檢察官偵查起訴。
    理  由
甲、上揭事實，業據被告坦承不諱〔參見本院審判筆錄〕，復有
    扣案如附表壹所示槍、彈足佐。扣案如附表壹編號一所示改
    造手槍，係由仿ＢＥＲＥＴＴＡ廠８４型半自動手槍製造之
    玩具手槍換裝土造金屬槍管而成之改造手槍，機械性能良好
    ，可擊發適用之子彈，具殺傷力。編號二所示土造子彈，取
    樣壹顆，暨編號三所示土造子彈，經鑑驗單位試射，可擊發
    ，具殺傷力，此有內政部警政署刑事警察局槍彈鑑定書足稽
    〔附９３年度偵字第１２５７７號卷第１２６頁至１２９頁
    〕。凡此，堪認被告自白情節，與事實相符，足為認定上揭
    事實之依據；本件事證明確，其犯行堪予認定。
乙、被告為事實欄所示犯行後，槍砲彈藥刀械管制條例業於９４
    年１月２６日，經　總統以華總一義字第０９４０００１０
    １０１號令修正公布第４、８、１６、２０條條文；增訂第
    ２０－１條條文；並刪除第１０、１１、１７條條文。比較
    「修正前同條例第１１條第４項」、「現行同條例第８條第
    ４項」，以修正前規定有利於被告，即應據修正前同條例有
    關規定，將本案審結之；核被告所為，係犯修正前槍砲彈藥
    刀械管制條例第１１條第４項之未經許可持有改造手槍罪、
    第１２條第４項之未經許可持有子彈罪。其以一行為觸犯上
    列貳罪名，依想像競合犯之規定，從一重論以未經許可持有
    改造手槍罪；被告未經許可持有改造手槍犯行，起訴書犯罪
    事實欄業已敘及，復與未經許可持有子彈犯行，有想像競合
    犯之裁判上一罪之關係，雖公訴人改以「製造改造手槍罪」
    追訴〔參見本院審判筆錄〕，無礙於本院將「未經許可持有
    改造手槍」犯行審結之；爰審酌被告犯罪之動機、目的、手
    段、所致之危害，暨犯罪後態度等一切情狀，量處如主文所
    示之刑，並就併科之罰金，諭知易服勞役之折算標準；扣案
　　如附表壹編號一所示改造手槍壹枝、編號二所示土造子彈貳
    顆，係違禁物，依法宣告沒收；附表壹編號二所示另顆土造
    子彈、編號三所示土造子彈，業於鑑驗時試射用罄，爰不為
    沒收之諭知。
丙、無罪部份：
　　壹、公訴意旨認被告涉嫌製造附表壹編號一所示改造槍手槍
　　　　部份：
　　　　一、查被告於〔一〕警詢時供述：「警方查扣貝瑞搭手
　　　　　　槍壹把，是綽號『寶山』之男子所有，具瑞塔子彈
　　　　　　子成品貳顆〔於貝瑞塔手槍彈匣中〕、９０子彈成
　　　　　　品顆、０．３７５子彈成品顆，．．．，是蘇志松
　　　　　　所有，．．．　」〔參見９３年度偵字第１２５７
　　　　　　７號卷第７頁〕。〔二〕偵訊時供述：「槍管是小
　　　　　　楊給我的，槍是我去模型店買來組起來的。子彈是
　　　　　　上上個月，５、６月間某日，我去蘇志松三峽家裡
　　　　　　，他〔蘇志松〕送我的。」、「９３年７月間，在
　　　　　　民安西路組起來。」〔參見同上偵卷第５２頁、第
　　　　　　５３頁〕。〔三〕於本院審理時，堅決否認改造附
　　　　　　表壹編號一所示改造手槍〔參見本院準備程序筆錄
　　　　　　、審判筆錄〕，其前後供述即有不一致之瑕疵。
　　　　二、按「被告或共犯之自白，不得作為有罪判決之唯一
　　　　　　證據，仍應調查其他必要之證據，以察其是否與事
            實相符。」，刑事訴訟法第１５６條第２項定有明
            文。關於被告於偵訊時自白「槍管是小楊給我的，
            槍是我去模型店買來組起來的。」部份，查：
　　　　　　〔一〕公訴人引據之證據〔參見本院９４年７月６
　　　　　　　　　日準備程序筆錄第３頁〕，其中「搜索扣押
　　　　　　　　　筆錄、扣押物品目錄表。」，僅能證明案發
　　　　　　〔二〕公訴意旨認此部份與有罪部份，有「想像競
　　　　　　　　　合犯」之裁判上一罪之關係〔參見起訴書，
　　　　　　　　　暨本院審判筆錄第２頁〕，爰不另為無罪之
　　　　　　　　　諭知。
　　貳、扣案如附表貳所示物品，係玩具金屬彈殼〔起訴書載為
　　　　『子彈半成品』〕，此有前引槍彈鑑定書足參；查「玩
　　　　具金屬彈殼」，非槍砲彈藥刀械管制條例第４條第１項
　　　　第２款定義之彈藥；『炸彈』之「彈殼」係彈藥主要組
　　　　成零件，「槍枝『子彈』」之「彈殼」則否〔內政部８
　　　　６台內警字第８６７０６８３號公告槍砲、彈藥主要組
　　　　成零件種類參照〕。據此，附表貳所示「玩具金屬彈殼
　　　　」，非彈藥主要組成零件；末查，槍砲彈藥刀械管制條
　　　　例第４條第２項，旨在防止不法之徒利用化整為零，逃
　　　　避法律制裁，易言之，主要組成零件之管制範圍，應以
　　　　該零件自始即供製造管制槍彈使用，且為主要部分者為
　　　　限；反之，如自始即僅供組成玩具槍彈使用者，要無追
        訴餘地〔內政部８８台內警字第８８７１６３５號函示
        意旨參照〕。益見，扣案如附表貳所示「玩具金屬彈殼
        」，非彈藥主要組成零件；起訴書認係「子彈半成品」
        ，自有誤會；惟公訴意旨認此部份與有罪之「未經許可
        持有子彈」部份，有實質上一罪之關係，爰不另為無罪
        之諭知。
丁、被告甲○○於〔一〕８０年間，因竊盜案〔臺灣臺北地方法
    院檢察署８０年度偵字第１０７８６號〕，經臺灣高等法院
    判處有期徒刑捌月確定。〔二〕８１年間，因違反修正前麻
    醉藥品管理條例案〔臺灣板橋地方法院檢察署８１年度偵字
    第１７１８號〕，經本院判處有期徒刑肆月，如易科罰金，
    以參佰元折算壹日確定。〔三〕上列〔一〕、〔二〕所示徒
    刑，經更定應執行刑為有期徒刑壹拾壹月定。〔四〕８２年
    間，因施用毒品案〔臺灣臺北地方法院檢察署８２年度偵字
    第８６２０號〕，經臺灣臺北地方法院判處有期徒刑參年肆
    月確定。〔五〕８２年間，另因偽造文書案〔臺灣嘉義地方
    法院檢察署８２年度偵字第４１００號〕，經臺灣嘉義地方
    法院判處有期徒刑伍月，如易科罰金，以參佰元折算壹日確
    定。〔六〕上列〔四〕、〔五〕所示徒刑，經更定執行刑為
    有期徒刑參年柒月，確定後與上列〔三〕更定之徒刑，接續
    執，嗣於８４年８月３０日，因縮短刑期假釋出監〔假釋縮
    刑期滿日為８７年２月１５日〕。〔七〕８６年間，因違反
    電信法案〔臺灣臺中地方法院檢察署８６年度偵字第１５１
    ６９號〕，經臺灣高等法院臺中分院判處有期徒刑壹拾月確
    定。〔八〕８６年間，另因違反槍砲彈藥刀械管制條例案〔
    臺灣板橋地方法院檢察署８６年度偵字第１９３９９號〕，
    經本院判處有期徒刑壹年貳月確定。〔九〕上列〔七〕、〔
    八〕所示徒刑，經更定執行刑為有期徒刑壹年壹拾月確定。
    〔十〕８８年間，因竊盜案〔臺灣板橋地方法院檢察署８８
    年度偵字第２２２號〕，經本院判處有期徒刑捌月確定。〔
    十一〕上列〔六〕所示假釋，經撤銷確定，殘刑貳年伍月貳
    拾日與上列〔九〕更定之執行刑，暨上列〔十〕所示徒刑，
    接續執行，嗣於９１年１月３日，因縮短刑期假釋出監〔假
    釋縮刑期滿日為９３年２月６日〕。〔十二〕上列〔十一〕
    所示假釋經撤銷，確定後入監執行殘刑貳年壹月參日〔指揮
    書執畢日期為９５年９月１３日〕，此有臺灣高等法院被告
    前案紀錄表在卷足參，於本案不構成累犯，附此敘明。
據上論斷，應依刑事訴訟法第２９９條第１項前段，修正前槍砲
彈藥刀械管制條例第１１條第４項、第１２條第４項，刑法第１
１條前段、第２條但書、第５５條、第４２條第２項、第３８條
第１項第１款，罰金罰鍰提高標準條例第２條，現行法規所定貨
幣單位折算新臺幣條例第２條，判決如主文。
本案經檢察官王家春到庭執行職務。
中　　華　　民　　國　　94　　年　　9 　　月　　16　　日
                  刑事第二庭  審判長法　官  鄭水銓
                                    法  官  廖怡貞
                                    法  官  陳福來
以上正本證明與原本無異。
如不服本判決應於送達後10日內向本院提出上訴狀。
                                    書記官  林兆嘉
中　　華　　民　　國　　95　　年　　6 　　月　　30　　日
附錄本案論罪科刑法條全文：
修正前槍砲彈藥刀械管制條例第１１條：
未經許可，製造、販賣或運輸第四條第一項第一款所稱其他可發
射金屬或子彈具有殺傷力之各式槍砲者，處五年以上有期徒刑，
併科新臺幣一千萬元以下罰金。
未經許可，轉讓、出租或出借前項所列槍砲者，處三年以上十年
以下有期徒刑，併科新臺幣七百萬元以下罰金。
意圖供自己或他人犯罪之用，而犯前二項之罪者，處無期徒刑或
七年以上有期徒刑，併科新臺幣一千萬元以下罰金。
未經許可，持有、寄藏或意圖販賣而陳列第一項所列槍砲者，
處一年以上七年以下有期徒刑，併科新臺幣七百萬元以下罰金。
第一項至第三項之未遂犯罰之。
修正前槍砲彈藥刀械管制條例第１２條：
未經許可，製造、販賣或運輸子彈者，處一年以上七年以下有期
徒刑，併科新台幣五百萬元以下罰金。
未經許可，轉讓、出租或出借子彈者，處六月以上五年以下有期
徒刑，併科新台幣三百萬元以下罰金。
意圖供自己或他人犯罪之用，而犯前二項之罪者，處三年以上十
年以下有期徒刑，併科新台幣七百萬元以下罰金。
未經許可，持有、寄藏或意圖販賣而陳列子彈者，處五年以下有
期徒刑，併科新台幣三百萬元以下罰金。
第一項至第三項之未遂犯罰之。
附表壹：
┌──┬─────────────┬──────┬──────────┐
│編號│品                      名│數        量│備               註 │
├──┼─────────────┼──────┼──────────┤
│一  │改造手槍〔槍枝管制編號：１│壹枝        │槍彈鑑書附９３年度偵│
│    │000000000號〕    │            │字第１２５７７號卷第│
│    │                          │            │１２６頁至第１２９頁│
│    │                          │            │。                  │
├──┼─────────────┼──────┼──────────┤
│二  │土造子彈〔具直徑９．０ｍｍ│參顆〔鑑驗時│仝上。              │
│    │金屬彈頭〕                │試射壹顆，餘│                    │
│    │                          │貳顆〕      │                    │
├──┼─────────────┼──────┼──────────┤
│三  │土造子彈〔具直徑９．０ｍｍ│壹顆〔鑑驗時│仝上。              │
│    │金屬彈頭〕                │試射用罄〕  │                    │
└──┴─────────────┴──────┴──────────┘
附表貳：
┌──┬─────────────┬──────┬──────────┐
│編號│品                      名│數        量│備               註 │
├──┼─────────────┼──────┼──────────┤
│一  │玩具金屬彈殼              │陸顆        │一、起訴書載為『子彈│
│    │                          │            │    半成品』。      │
│    │                          │            │二、槍彈鑑定書附９３│
│    │                          │            │    年度偵字第１２５│
│    │                          │            │    ７７號卷第１２６│
│    │                          │            │    頁至第１２９頁。│
└──┴─────────────┴──────┴──────────┘
